最高法院刑事判決　　　　　　　　　　　　　　　九十三年度台上字第五七二三號
　　上　訴　人　乙○○
　　　　　　　　　　　　送達處.
　　　　　 　　 甲○○
右上訴人等因公共危險案件，不服台灣高等法院高雄分院中華民國九十年十二月十三
日第二審判決（九十年度上訴字第一三七一號，起訴案號：台灣高雄地方法院檢察署
九十年度偵字第七○二二號），提起上訴，本院判決如左：
    主  文
上訴駁回。
    理  由
一、乙○○部分：
按刑事訴訟法第三百七十七條規定，上訴於第三審法院，非以判決違背法令為理由，
不得為之。是提起第三審上訴，應以原判決違背法令為理由，係屬法定要件。如果上
訴理由狀並未依據卷內訴訟資料，具體指摘原判決不適用何種法則或如何適用不當，
或所指摘原判決違法情事，顯與法律規定得為第三審上訴理由之違法情形，不相適合
時，均應認其上訴為違背法律上之程式，予以駁回。本件上訴人乙○○上訴意旨略稱
：(一)、上訴人於民國九十年二月四日凌晨，實係因騎機車與他人發生擦撞，而遭人追
打，方以高速行駛，並非參與飆車行為，已經提出警員潘瑞文、證人陳佳成之供述，
警察局之報告書、國軍岡山醫院之診斷證明書及國軍高雄總醫院之回函等為證。原判
決不予採納，有理由不備之違法。(二)、上訴人係遭他人追打，故當然以高速行駛於車
陣之最前方。又上訴人因有六十餘輛機車在後追趕，受驚嚇而倉皇逃命，即不能再要
求上訴人冷靜判斷，駛入巷內以躲避追打。原判決以上訴人飆行於車陣前方，並未躲
入巷內以擺脫追打，因認上訴人有飆車之犯意，容有未洽。(三)、上訴人聽到警笛聲時
，已陷身車陣當中，上訴人雖明知警察就在附近，但恐被飆車族所傷，故未停車請求
警察保護，而仍加速逃逸，任由警察在後方以高速追捕，實有誤會。(四)、上訴人既先
遭他人持大鎖毆打，但原判決又認定上訴人與其餘飆車者，有共犯關係，不合情理云
云。
惟查：原判決維持第一審論處上訴人共同以騎乘機車在道路上飆車競駛之他法致生往
來危險罪刑之判決，駁回上訴人在第二審之上訴，係依憑證人陳佳成、警員熊旭東、
潘瑞文之證述。上訴人亦承認：九十年二月四日凌晨駕駛重型機車載同陳佳成，以時
速六十至八十公里之速度，領先於車陣前方（其後有五、六十輛機車），高速行駛於
高雄市○○區○○路、鼎強街路段，嗣經警追捕逮獲。並有高雄市政府警察局執行「
交通稽查」專案勤務逮捕現行犯簡易移辦單、高雄市政府警察局交通大隊交通事故函
及書面報告等附卷可稽，以為論據。並敘明：(1)當時上訴人係與其他飆車者之車陣，
共同以時速六十至八十公里之速度，併排佔據路面高速疾駛，警方遂鳴笛示警並予攔
截、追捕。上訴人係領先於車陣，經警察鎖定目標後，追捕逮獲，業據到場執行職務
之警察熊旭東、潘瑞文指證在卷。(2)上訴人雖辯稱：先前因與他人發生擦撞，遭飆車
者持大鎖攻擊，因而以六十至八十公里之高速，行駛於車陣之前方，以逃避追打。然
查：依上訴人供述之行駛路線，係從高雄市○○路左轉金山路再左轉鼎力路，嗣經
警追緝後，逃至鼎金後路四百二十巷被捕獲。其於警察追捕之前，有多條道路、巷道
可供左右轉，有路線圖及地圖在卷可稽。倘上訴人欲逃避他人之追打，理應閃避至其
他巷道，豈有一路領先，飆行於車陣前方之理。上訴人另供承：「我跑了之後，陳
佳成告訴我後面有很多人在追我，我一直要閃就是閃不掉，之後就聽到警車的聲音」
、「我是從獅湖加油站一直跑到鼎金後路四百二十巷就被抓了」。上訴人既在金獅加
油站附近，已知有警察攔截，若欲躲避他人追打，何以不停車請求警察保護？且於知
悉後方係警察追捕時，反而加速逃逸？從而上訴人於飆車之前，縱曾與他人發生擦撞
或遭毆打，並不影響其嗣後參與飆車競速之行為。(3)共犯之間，意思之聯絡並不限於
事前有所謀議，即僅於行為當時有共同犯意之聯絡者，亦屬之。且其表示之方法，亦
不以明示通謀為必要，即相互間有默示之合致，亦無不可。另共同正犯之意思聯絡，
原不以數人間直接發生者為限，即有間接之聯絡者，亦包括在內。因認上訴人應共負
刑法第一百八十五條第一項之公共危險罪責，為其所憑之證據及認定之理由。而以上
訴人嗣後否認犯罪，辯稱係在逃避他人之追打云云，乃飾卸之詞，不可採信等情綦詳
。上訴意旨徒憑己見，就原判決已說明事項或屬原審採證認事職權之適法行使，重為
事實之爭辯，顯與法律規定得為第三審上訴理由之違法情形，不相適合。其上訴違背
法律上之程式，應予駁回。
二、甲○○部分：
查第三審上訴書狀，應敘述上訴之理由，其未敘述者，得於提起上訴後十日內補提理
由書於原審法院，已逾上述期間，而於第三審法院未判決前仍未提出上訴理由書狀者
，第三審法院應以判決駁回之，刑事訴訟法第三百八十二條第一項、第三百九十五條
後段規定甚明。本件上訴人甲○○因公共危險案件，不服原審判決，於九十一年一月
七日提起上訴，並未敘述理由，迄今逾期已久，於本院未判決前仍未提出，依上開規
定，其上訴自非合法，應予駁回。
據上論結，應依刑事訴訟法第三百九十五條，判決如主文。
中　　　華　　　民　　　國　　九十三　　年　　　十　　　月　　二十八　　日
                              最高法院刑事第八庭
                                  審判長法官  陳　炳　煌
                                        法官  陳　世　雄
                                        法官  韓　金　秀
                                        法官  吳　信　銘
                                        法官  黃　正　興
      右正本證明與原本無異
                                              書  記  官
中　　　華　　　民　　　國　　九十三　　年　　 十一 　　月　　　二　　　日
                                                                        Ｅ
